【裁判字號】    89,易,926
【裁判日期】    890623
【裁判案由】    竊盜
【裁判全文】
臺灣桃園地方法院刑事判決                          八十九年度易字第九二六號
    公  訴  人    臺灣桃園地方法院檢察署檢察官
    被      告    丙  ○
右列被告等因竊盜等案件，經檢察官聲請簡易判決處刑（八十八年度偵字第一七五七
九號），經本院中壢簡易庭認不宜適用簡易程序改用通常程序，本院判決如左：
        主  文
丙○共同連續竊盜，處有期徒刑參月。緩刑貳年。
丁○○共同連續竊盜，處有期徒刑參月。緩刑貳年。被訴傷害部分公訴不受理。
        事  實
一、丁○○與丙○共同基於意圖為自己不法所有之概括犯意聯絡及行為分擔，先於民
    國（下同）八十八年十月二十日下午九時四十分，在桃園縣桃園市○○路金石堂
    書局前，由丙○趁戊○○所有車牌號碼ＶＬＳ─三○七號輕機車之鑰匙未拔下之
    際，竊取該車牌號碼ＶＬＳ─三○七號機車。後渠等再於同月二十一日下午八時
    三十分，在同市○○路遠東百貨公司前，竊取呂仁豊所有交甲○○使用之車牌號
    碼ＶＬＩ─四○九號機車車牌一面，得手後懸掛於前開竊得機車上，並均留供渠
    等所用。嗣於八十八年十一月十一日上午十時二十分許，在桃園市市○○街四號
    前，騎乘上開機車，為警查獲
二、案經被害人丙○訴由及桃園縣警察局移送台灣桃園地方法院檢察署檢察官偵查起
    訴。
        理  由
壹、有罪部分：
一、訊據被告丙○、丁○○對於竊取戊○○所有車牌號碼ＶＬＳ─三○七號輕機車之
    事實坦承不諱，核與被害人戊○○證述情節相符，為渠等均辯稱：並無竊取呂仁
    豊所有ＶＬＩ─四○九號機車車牌一面，當初竊取戊○○之輕型機車時，車牌號
    碼即是如此云云。惟查：（一）乙○○所有車牌失竊時間為八十八年十月二十一
    日，而戊○○機車失竊時間為八十八年十月二十日，豈有可能被告等竊取戊○○
    機車時，車上懸掛乙○○所有之車牌。（二）被告等竊取戊○○所有車牌號碼Ｖ
    ＬＳ─三○七號輕機車之犯罪情節，與被害人戊○○供述情節相符，因此不可能
    被告等在竊取戊○○機車時，車上即懸掛乙○○所有之車牌。（三）查獲被告等
    所騎乘機車，車上即懸掛乙○○所有之車牌，顯見乙○○所有之機車車牌，係被
    告等共同竊取。此外復有有贓物領據二紙附卷可稽。被告等所辯不足採信，本案
    事証明確，被告犯行堪以認定，應依法論科。
二、核被告丙○、丁○○所為，均係犯刑法第三百二十條第一項竊盜罪。被告間就上
    開竊盜犯行間有犯意聯絡及行為分擔，均為共同正犯。被告等先後二次犯行，時
    間緊接，犯罪構成要件相同，顯係基於概括犯意為之，均為連續犯，均以一罪論
    ，均應依法加重其刑。爰審酌被告等犯罪之動機、目的、手段、品性、生活狀況
    、智識程度、犯罪所生之損害，及犯罪後態度等一切情狀，分別量處如主文所示
    之刑，以示儆懲。又查被告丙○、丁○○未曾受有期徒刑以上刑之宣告，此有臺
    灣桃園地方法院檢察署刑案資料查註記錄表及台灣高等法院被告全國前案紀錄表
    各二紙附卷可稽，渠等因一時失慮，致犯本罪，經此次科刑教訓後，當知警惕，
    應無再犯之虞，本院因認其所受宣告之刑，以暫不執行為適當，爰併予宣告緩刑
    二年，以勵來茲，而啟自新。
貳、不受理部分：
一、按檢察官聲請簡易判決處刑之案件，經法院認為有刑事訴訟法第四百五十一條之
    一第四項但書之情形者，應適用通常審判之，又告訴乃論之罪，告訴人於第一審
    辯論終結前得撤回其告訴，再告訴經撤回者，法院應諭知不受理之判決，刑事訴
    訟法第四百五十二條、第二百三十八條第一項、第三百零三條第三款定有明文。
二、公訴意旨略以：丁○○自不詳時日起至八十八年十一月十日止，基於傷害丙○身
    體之概括犯意，先後在不詳地點及位於桃園縣桃園市之臺灣省立桃園醫院等地，
    以徒手等方式毆打丙○，致其受有頭部外傷併左眼眶及鼻梁瘀傷；左上肢、右手
    第二、三指、右膝挫擦傷；左大腿、右小腿瘀傷等傷害，因認被告丁○○犯刑法
    第二百七十七條條第一項之傷害之罪嫌，惟查此項罪名依同法第二百八十七條項
    規定，須告訴乃論，茲據告訴人即丙○聲請撤回告訴，依照前開法條之規定，本
    件不得以簡易判決處刑，應適用通常程序審判，諭知不受理之判決。
據上論斷，應依刑事訴訟法第四百五十二條、第二百九十九條第一項前段、第三百零
三條第三款，刑法第二十八條、第五十六條、第三百二十條第一項、第七十四條第一
款，罰金罰緩提高標準條例第一條前段，判決如主文。
本案經檢察官張尹敏到庭執行職務。
中      華      民      國      八十九    年      六    月    二十三    日
                                臺灣桃園地方法院刑事第二庭
                                      法  官  張  益  銘
右正本證明與原本無異。
如不服本判決，應於判決送達後十日內向本院提出上訴狀( 應附繕本 )，上訴於
臺灣高等法院。
                                    書記官   黃文琪
中        華        民        國   八十九   年   六   月    二十八    日
附論罪科刑依據之法條：
刑法第三百二十條第一項
刑法第三百二十條
意圖為自己或第三人不法之所有，而竊取他人之動產者，為竊盜罪，處五年以下有期
徒刑、拘役或五百元以下罰金。
意圖為自己或第三人不法利益，而竊佔他人之不動產者，依前項之規定處斷。
前二項之未遂犯罰之。


司法院資訊處製作；財團法人民間司法改革基金會備份。
